【裁判字號】    97,裁,5154
【裁判日期】    971127
【裁判案由】    營業稅
【裁判全文】
最  高  行  政  法  院  裁  定
                                      97年度裁字第5154號
抗  告  人  力元啟企業有限公司
代  表  人  甲○○
上列抗告人與相對人財政部臺灣省北區國稅局間營業稅事件，對
於中華民國97年9月18日臺北高等行政法院97年度訴字第2001號
裁定，提起抗告，本院裁定如下：
    主  文
抗告駁回。
抗告訴訟費用由抗告人負擔。
    理  由
一、按提起撤銷訴訟，以經合法訴願為要件，此觀行政訴訟法第
    4條之規定即明。當事人未經合法訴願而提起行政訴訟，其
    起訴即屬不備其他要件，行政法院應依行政訴訟法第107條
    第1項第10款後段規定，以裁定駁回其訴。次按納稅義務人
    對於核定稅捐之處分如有不服，依核定稅額通知書所載有應
    納稅額或應補徵稅額者，應於繳款書送達後，於繳納期間屆
    滿翌日起算30日內，申請復查。不服復查決定，得依法提起
    訴願，稅捐稽徵法第35條第1項第1款、第38條第1項定有明
    文。上開規定，依同法第49條規定，於罰鍰準用之。又「應
    受送達人行蹤不明，致文書無從送達者，稅捐稽徵機關應先
    向戶籍機關查明；如無著落時，應由稅捐稽徵機關保管應送
    達之文書，而於其牌示處黏貼，並於新聞紙登載公告，曉示
    應受送達人，應隨時向其領取。」、「前項公示送達，自將
    公告黏貼牌示處並自登載新聞紙之日起經20日，發生送達效
    力。」行為時稅捐稽徵法第18條第2、3項亦分別設有規定。
    是對於稅捐稽徵機關之核定稅額及裁罰處分不服，須先申請
    復查，始得提起訴願。申請復查逾法定期間，即非合法，其
    復提起訴願，亦非合法，嗣提起撤銷訴訟，自屬起訴不備其
    他要件，應以裁定駁回之。
二、本件抗告人因營業稅事件經相對人發單補徵稅款及科處罰鍰
    ，並於民國89年7月17日登報公告（89年8月7日生送達效力
    ），有公告登報資料附原處分卷為證。本件繳納期間至89年
    8月17日業已屆滿，抗告人遲至96年11月30日始申請復查，
    已逾法定期間，其復提起撤銷訴訟，原裁定以其起訴不合法
    ，予以駁回，依上開規定及說明，並無不合。
三、抗告意旨猶以：抗告人之代表人不實際經營業務，全由其父
    蔡秋源負責，至90年間，抗告人之代表人於出國前遭海關攔
    查，始知有欠稅等情。又抗告人之進項稅額遠高於銷項稅額
    ，抗告人實無逃漏稅捐之故意過失等語，惟就復查逾期乙節
    並不爭執，參照首開規定與說明，本件復查既已逾期，其起
    訴為不合法，抗告意旨以實體上之事由加以爭執，自難認有
    理由，應予駁回。
四、據上論結，本件抗告為無理由，依行政訴訟法第104條、民
    事訴訟法第95條、第78條，裁定如主文。
中    華    民    國    97    年    11    月    27    日
                    最高行政法院第二庭
                        審判長法官  高  啟  燦
                              法官  林  茂  權
                              法官  曹  瑞  卿
                              法官  黃  合  文
                              法官  廖  宏  明
以  上  正  本  證  明  與  原  本  無  異
中    華    民    國    97    年    11    月    27    日
                              書記官  彭  秀  玲


司法院資訊處製作；財團法人民間司法改革基金會備份。
